# 陈版，请问公司准备注销，应付职工薪酬的处理

提问人：会飞的猫 331 时间：2017-01-18 23:07:08
请问陈老师，审计时遇到一家公司明年准备注销，本年度后半年已经不经营，并且把资产负债表上前期已计提未支付的应付职工薪酬，工会经费以及职工教育经费的余额转到了本年的管理费用中，影响了当期损益，且金额较大，请问是作为前期差错更正处理调整年初未分配利润么？？

回答人：chenyiwei
确定这些款项无需支付的原因和依据是什么？如果现在确定无需支付的结论是合理的，则当初为何计提？ 需要注意：如果支付责任转移给关联方的，则该企业应转入资本公积处理，不应冲回管理费用。 如果是以前年度基于谨慎原则计提的社保等，现在确实过了追缴期限，则按原渠道转回计入当期损益，是可以的。